臺灣花蓮地方法院刑事判決
110年度原交簡上字第7號
上  訴  人  
即  被  告  馬玉勝




選任辯護人  王政琬律師（法扶律師）          
上列上訴人即被告因過失傷害案件，不服本院中華民國110年6月
16日110年度原交簡字第6號第一審刑事簡易判決（起訴案號：11
0年度偵字第1526號），提起上訴，本院管轄之第二審合議庭判
決如下：
　　主　　　　　文
上訴駁回。
馬玉勝緩刑貳年，並應於本判決確定之翌日起壹年內，向公庫支
付新臺幣柒萬元。
　　犯罪事實及理由
一、本案經本院合議庭審理結果，認第一審刑事簡易判決以被告
    馬玉勝係犯刑法第284條前段之過失傷害罪，處有期徒刑4月
    ，並諭知如易科罰金，以新臺幣（下同）1000元折算1日等
    旨，其認事、用法及量刑均無不當，應予維持，除事實及理
    由欄三、原記載「刑法第284條前段」後補充「、刑法第62
    條前段」外，均引用如附件第一審刑事簡易判決書記載之犯
    罪事實、證據及理由（含起訴書）。
二、上訴人即被告馬玉勝上訴意旨略以：我有意願與告訴人潘星
    宏和解，但告訴人請求金額過高而無法負擔，原審判決過重
    ，請求撤銷原判決給予較輕之刑等語。辯護人為其辯稱：被
    告馬玉勝本案肇事後，即主動向到場警員坦承肇事並接受裁
    判，應有自首而適用刑法第62條前段減刑規定，然原審判決
    卻未引用上開規定，有未適用法則之違法，且被告於肇事後
    持續有意願與告訴人達成和解，犯後態度良好，請求撤銷原
    判決而予較輕之刑等語。
三、維持原判決及上訴駁回之理由：
（一）按刑事訴訟法第310條第7款規定有罪之判決書，應於理由
      內記載「適用之法律」。此所稱之「法律」，係指基於程
      序法及罪刑法定之原則，有罪判決書之理由欄應記載主文
      所由生之程序法及實體法條文。現行實例，則於「理由」
      之後，另列「據上論結或據上論斷」一欄，以記載該判決
      所適用之法律。「據上論結或據上論斷」一欄，雖漏引該
      當法條，但其理由已敘及，而與科刑上並無出入者，應認
      為於全案情節與判決本旨並無影響，其漏引之條文非不得
      補正之（最高法院97年度台上字第97號判決意旨參照）。
      查原審判決雖於事實及理由欄三即「據上論斷」欄雖未引
      用刑法第62條前段之規定，然原審判決所引用之檢察官起
      訴書犯罪事實及適用法條，均已敘及被告自首之事實、要
      件及證據，並明確記載依刑法第62條前段規定減輕其刑，
      應認原判決已將被告於本案肇事後自首一節為其判決理由
      中敘及，揆諸前揭意旨，此一法條漏引顯於全案情節及判
      決本旨無影響。辯護人以此為由指摘原判決不當，顯屬無
      據。
（二）按量刑之輕重，屬於為裁判之法院得依職權自由裁量之事
      項，苟其量刑已以行為人之責任為基礎，並斟酌刑法第57
      條所列一切情狀，在法定刑度內，酌量科刑，如無偏執一
      端，致明顯輕重失衡情形，不得遽指為不當或違法。經查
      ，原審依刑法第57條規定，具體審酌被告駕駛大型車輛，
      本應更加注意交通安全，卻因過失行為導致告訴人受傷，
      程度達骨折程度，顯可預見將造成告訴人生活上之不便、
      醫療費用之支出，且勢需相當時間始能復原，又被告迄未
      與告訴人達成和解，容有可議；惟考量其坦承犯行，態度
      尚可，且並無全然無意賠償告訴人，於調解期日出席參與
      ，惜因雙方對於和解金額未能達成共識而無果，兼衡其生
      活狀況、智識程度、前科素行，告訴人所受傷勢、程度等
      一切情狀，量處上開所示之刑及易科罰金標準，是原審判
      決既已充分審酌告訴人所受傷勢程度、被告犯罪情節、犯
      後態度、生活狀況、智識程度及家庭經濟生活狀況等各項
      因素綜合判斷。復被告自陳：保險公司能出險新臺幣20萬
      元，我能再提出10萬元，告訴人所提條件我無法接受等語
      （見本院原交簡上字卷第151頁），可見被告於本院辯論
      終結以前仍未與告訴人達成和解，是原審之刑罰裁量無偏
      執一端、失之過苛之情形，並無不當，自應予以維持。
（三）綜上，原判決並無違法或不當之處，被告及辯護人上訴意
      旨指摘原判決不當，均無理由，應予駁回。
四、被告於本案前未曾受有期徒刑以上刑之宣告，有臺灣高等法
    院被告前案紀錄表在卷可憑（見本院原交簡上字卷第41頁）
    。查被告與告訴人間，經本院安排於110年9月29日、同年11
    月10日安排調解，均因告訴人未到庭而調解不成立，有本院
    調解結果報告書存卷足憑（見本院原交簡上字卷第105、123
    頁），而經告訴人向本院表示因無法接受被告提出金額而無
    調解意願，倘被告接受以45萬賠償方願調解等語，有本院公
    務電話紀錄及告訴人傳真之刑事陳報狀在卷可查（見本院原
    交簡上字卷第125、143至145頁），尚難以被告與告訴人間
    未達成和解，而認被告犯後態度不佳。審酌被告犯後始終坦
    承犯行，表示悔悟，本院認其乃一時失慮致罹刑章，犯後已
    見悔意，故認其經此論罪科刑之教訓，應知所警惕而無再犯
    之虞，是本院認被告前開所宣告之刑以暫不執行為適當，爰
    依刑法第74條第1項第1款規定，諭知如主文欄所示之緩刑期
    間，以勵自新。惟為加強被告之法治觀念，使被告記取本次
    教訓，認除前開緩刑宣告外，另有課予其一定負擔之必要，
    併依刑法第74條第2項第4款之規定，諭知被告應如主文所示
    期間，向公庫支付如主文所示金額。倘被告違反上開應行負
    擔之事項且情節重大者，足認原宣告之緩刑難收其預期效果
    ，而有執行刑罰之必要者，依刑法第75條之1第1項第4款規
    定得撤銷其宣告，併此敘明。
據上論斷，依刑事訴訟法第455條之1第1項、第3項、第368條、
第364條、第373條，判決如主文。
本案經檢察官曾開源提起公訴，檢察官簡淑如到庭執行職務。
中　　華　　民　　國　　111 　年　　2 　　月　　17　　日
           　　 刑事第二庭    審判長法  官　黃英豪
                              　　　法　官　黃夢萱
　　　　　　　　　　　　　　　　  　法　官　蔡瑞紅
上列正本證明與原本無異。
本件不得上訴。
辯護人依據刑事訴訟法第346條、公設辯護人條例第17條及律師
法第32 條第2項、第36條等規定之意旨，尚負有提供法律知識、
協助被告之義務。
中　　華　　民　　國　　111 　年　　2 　　月　　17　　日
                                    書記官  駱亦豪
附錄本案論罪科刑法條：
中華民國刑法第284條
因過失傷害人者，處1年以下有期徒刑、拘役或10萬元以下罰金
；致重傷者，處3年以下有期徒刑、拘役或30萬元以下罰金。
附件：原審判決暨聲請簡易判決處刑書